最高法院刑事判決　　　　　　　　　　　　　　　八十六年度台上字第五○七一號
　　上訴人　甲○○
右上訴人因偽造有價證券案件，不服台灣高等法院台南分院中華民國八十五年九月三
十日第二審判決（八十五年度上訴字第七八四號，起訴案號：台灣嘉義地方法院檢察
署八十四年度偵字第二二二六、二七○六、三二二五號），提起上訴，本院判決如左
：
    主  文
上訴駁回。
    理  由
按刑事訴訟法第三百七十七條規定，上訴於第三審法院，非以判決違背法令為理由，
不得為之。是提起第三審上訴，應以原判決違背法令為理由，係屬法定要件。如果上
訴理由狀並未依據卷內訴訟資料，具體指摘原判決不適用何種法則或如何適用不當，
或所指摘原判決違法情事，顯與法律規定得為第三審上訴理由之違法情形，不相適合
時，均應認其上訴為違背法律上之程式，予以駁回。本件上訴意旨略稱：(一)上訴人曾
向李魁洪借貸融資，此次亦因信任李魁洪而向其告貸，每張支票新台幣（下同）七千
元，乃民間借票之常情，且該七千元，並非買賣支票之價金，而係服務費性質，原審
未予查明，有不適用法則或適用法則不當之違法。(二)上訴人向李魁洪借票，主觀上並
無贓物之認識，雖因糊塗收受，乃屬過失行為，又上訴人曾提出不動產土地登記簿謄
本，以資證明上訴人過去曾向李魁洪借款，原審未予審酌，亦未於判決理由內說明不
予採取之理由，有理由不備之違法。(三)上訴人與李魁洪實無共同偽造有價證券之犯意
聯絡，上訴人如何與李魁洪有犯意聯絡，原判決未於理由內說明，亦有違誤等語。經
查原判決綜合卷內資料，認定上訴人與李魁洪、盧麗華共同意圖供行使之用而偽造原
判決附表所示美凰股份有限公司黃老天遺失之空白支票，偽造內容詳如原判決附表所
載，偽造後由上訴人持以行使等情，因而撤銷第一審之不當判決，改判論處上訴人共
同連續意圖供行使之用，而偽造有價證券罪刑，已詳其所憑之證據及認定之理由，
並說明上訴人否認犯罪所辯因急需用錢，向李魁洪借錢，不知支票來源不明，並無贓
物及偽造有價證券之犯意云云，係推卸刑責之詞，不足採取。就形式上觀察，原判決
要無採證認事違背經驗法則、論理法則或理由不備之違背法令情形。復查上訴人於原
審固曾提出建築改良物登記簿謄本（非上訴理由狀所稱之土地登記簿謄本），然原審
以本件事證已明，該證物並不足以影響本件事實之認定，未採作有利於上訴人之證據
，雖疏未於判決理由欄說明不予採取之理由，其踐行之訴訟程序稍有瑕疵，但於判決
結果不生影響，依刑事訴訟法第三百八十條規定，不得據為適法之第三審上訴理由。
其他上訴意旨置原判決之明白論斷於不顧，仍執陳詞，否認犯罪並主張主觀上無犯罪
故意云云，乃單純事實上之爭執，不涉及原判決違背法令之問題，至於又徒憑己見，
任意解釋法律而漫指原判決不適用法則、適用法則不當及理由不備，尚不足據以辨認
原判決已具備違背法令之形式，核與前揭得為第三審上訴理由之法定要件不相適合，
應認其上訴為違背法律上之程式，予以駁回。
據上論結，應依刑事訴訟法第三百九十五條前段，判決如主文。
中      華      民      國    八十六    年      八      月    二十七    日
                              最高法院刑事第四庭
                                  審判長法官  莊  來  成
                                        法官  曾  有  田
                                        法官  王  德  雲
                                        法官  謝  俊  雄
                                        法官  林  永  茂
      右正本證明與原本無異
                                              書  記  官
中      華      民      國    八十六    年      九      月      二      日
